臺灣高雄地方法院刑事判決　　　　　　　94年度訴字第1410號
公　訴　人　臺灣高雄地方法院檢察署檢察官
被　　　告　乙○○　男　44歲.
上列被告因違反毒品危害防制條例案件，經檢察官提起公訴（94
年度毒偵字第2775號），於本院行準備程序中，被告先就被訴事
實為有罪之陳述，經告知被告簡式審判程序之旨，並聽取當事人
之意見後，經本院合議庭裁定由受命法官獨任進行簡式審判程序
，判決如下：
    主  文
乙○○施用第一級毒品，累犯，處有期徒刑壹拾月，扣案海洛因
壹包（淨重零點壹參公克、空包裝重零點壹參公克），沒收銷燬
之。
    事  實
一、乙○○曾於民國85年間，因違反肅清煙毒條例案件，經臺灣
    高等法院高雄分院以86年度上訴字第730號案件，判處有期
    徒刑3年3月確定，後經縮短刑期假釋出獄，於假釋期間因施
    用毒品案件違反保護管束應遵守事項情節重大而撤銷假釋執
    行殘刑，而於91年1月20日縮短刑期執行完畢；又於92、93
    年間，因違反毒品危害防制條例及詐欺案件，分別經本院以
    92 年度訴字第20 46號及93年度簡字第5169號案件，判處有
    期徒刑10月及3月確定，定應執行刑為一年，而於94年1月27
    日縮短刑期執行完畢出獄。又曾於89年間，因施用毒品案件
    ，經本院以89年度毒聲字第2011號裁定送觀察、勒戒，認有
    繼續施用毒品傾向，而再經本院以89年度毒聲字第3621號裁
    定送強制戒治，嗣認無繼續執行戒治之必要，經本院以89年
    度毒聲字第7472號裁定停止戒治，而於89年10月20日停止戒
    治交付保護管束出所接續執行前開違反肅清煙毒條例案件之
    殘刑，嗣保護管束期滿經臺灣高雄地方法院檢察署檢察官於
    90年5月11日，以90年度戒毒偵字第591號案件為不起訴處分
    確定；又於92年間，因施用毒品案件，經本院以92年度毒聲
    字第3224號裁定送強制戒治，並於92年7月16日送執行強制
    戒治，再因毒品危害防制條例修正，而於93年1月9日釋放。
    惟其於前開強制戒治期滿釋放後5年內，仍不知悔改，又基
    於施用第一級毒品海洛因之犯意，於94年3月18日上午10 時
    許，在高雄縣鳳山市○○路160巷25號住處，將海洛因粉末
    滲水稀釋後，以注射針筒注射進入血管方式施用海洛因一次
    。嗣於94年3月19日下午1時30分許，在高雄市前鎮區○○○
    街與衙梅二街口，為警查獲，並扣得海洛因1包（淨重0.12
    公克、空包重0.13公克）。
二、案經高雄市政府警察局前鎮分局移送臺灣高雄地方法院檢察
    署檢察官偵查起訴。
    理  由
一、本件被告所犯為死刑、無期徒刑、最輕本刑為3年以上有期
    徒刑以外之罪，其於準備程序中就被訴事實為有罪之陳述，
    經告知簡式審判程序之旨，並聽取當事人之意見後，本院認
    為適宜獨任進行簡式審判程序，而裁定進行簡式程序審理，
    合先敘明。
二、前開犯行，迭據被告乙○○於警、偵訊及本院審理時坦承不
    諱，並有前開海洛因1包扣案可證。扣案海洛因1包經送驗確
    為海洛因成分，淨重0.13公克、空包裝重0.13公克，此有法
    務部調查局94年5月11日，調科壹字第220019840號鑑定通知
    書1紙附卷可稽。而被告前開為警查獲後，採尿送驗，亦呈
    嗎啡陽性反應，此有高雄市立凱旋醫院94年3月22日，轉碼
    編號00000000號濫用藥物尿液檢驗報告1紙在卷足憑。是被
    告前開自白與事實相符，被告犯行，洵堪認定。又被告曾於
    89年間，因施用毒品案件，經本院以89年度毒聲字第2011號
    裁定送觀察、勒戒，認有繼續施用毒品傾向，而再經本院以
    89年度毒聲字第3621號裁定送強制戒治，嗣認無繼續執行戒
    治之必要，經本院以89年度毒聲字第7472號裁定停止戒治，
    而於89年10月20日停止戒治交付保護管束出所接續執行前開
    違反肅清煙毒條例案件之殘刑，嗣保護管束期滿經臺灣高雄
    地方法院檢察署檢察官於90年5月11日，以90年度戒毒偵字
    第591號案件為不起訴處分確定；又於92年間，因施用毒品
    案件，經本院以92年度毒聲字第3224號裁定送強制戒治，並
    於92年7月16日送執行強制戒治，再因毒品危害防制條例修
    正，而於93年1月9日釋放，此亦有被告之臺灣高等法院被告
    全國前案紀錄表、臺灣高雄地方法院檢察署刑案資料查註紀
    錄表、不起訴處分書附卷足憑，其於前開強制戒治執行完畢
    釋放後5年內再犯毒品危害防制條例第10條之罪，依毒品危
    害防制條例第23條第2項規定，應予依法論科。
三、核被告所為，係犯毒品危害防制條例第10條第1項之施用第
    一級毒品罪。被告雖非法持有海洛因，惟其持有後，進而施
    用，其持有之低度行為應被施用之高度行為所吸收，不另論
    其非法持有毒品罪。另被告曾於85年間，因違反肅清煙毒條
    例案件，經臺灣高等法院高雄分院以86年度上訴字第730號
    案件，判處有期徒刑3年3月確定，後經縮短刑期假釋出獄，
    於假釋期間因施用毒品案件違反保護管束應遵守事項情節重
    大而撤銷假釋執行殘刑，而於91 年1月20日縮短刑期執行完
    畢；又於92、93年間，因違反毒品危害防制條例及詐欺案件
    ，分別經本院以92年度訴字第20 46號及93年度簡字第5169
    號案件，判處有期徒刑10月及3月確定，定應執行刑為一年
    ，而於94年1月27日縮短刑期執行完畢出獄，此有高等法院
    被告全國前案紀錄表附卷可稽，其於前開有期徒刑執行完畢
    後，5年以內再犯本案有期徒刑以上之罪，為累犯，應依刑
    法第47條規定加重其刑。審酌被告曾經施用毒品送觀察、勒
    戒、強制戒治及判處徒刑執行完畢後，又施用毒品為警查獲
    ，足見被告並戒斷毒癮之意志不堅，惟其僅施用一次，且其
    犯罪又係自戕行為，犯後坦承犯行態度良好等，及其他一切
    情狀，爰量處如主文所示之刑，以資懲儆。扣案海洛因1包
    經送鑑定確為海洛因成分，其淨重0.13公克、空包裝重0.13
    公克，業如前述，爰依同條例第18條第1項前段規定，沒收
    銷燬之。
據上論斷，應依刑事訴訟法第299條第1項前段、第273條之1第1
項，毒品危害防制條例第10條第1項、第18條第1項前段，刑法第
11條、第47條，判決如主文。
本案經檢察官甲○○到庭執行職務。
中　　華　　民　　國　　94　　年　　6 　　月　　7 　　日
                        鳳山刑事第2庭
                            法　官  邱明弘
右正本證明與原本無異。
如不服本判決，應於判決送達後10日內，向本院提出上訴狀。
                            書記官  陳掌珠
中　　華　　民　　國　　94　　年　　6 　　月　　7 　　日
附錄法條：
毒品危害防制條例第10條
施用第一級毒品者，處六月以上五年以下有期徒刑。
